臺灣高雄地方法院刑事判決　　　　　　　96年度易字第1079號
公　訴　人　臺灣高雄地方法院檢察署檢察官
被　　　告　乙○○
　　　　　　　　　　號
　　　　　　　　　　（暫寄押台灣高雄監獄）
上列被告因竊盜案件，經檢察官提起公訴（95年度偵字第28472
號），本院判決如下：
    主  文
乙○○踰越安全設備竊盜，累犯，處有期徒刑壹年，減為有期徒
刑陸月，如易科罰金，以新臺幣壹仟元折算壹日。
    事  實
一、乙○○曾犯毒品危害防制案件，經本院於民國94年5 月2 日
    以94年度簡字第1149號判處有期徒刑4 月確定，甫於95年2
    月11日執行完畢。詎仍不知悔改，復意圖為自己不法所有，
    於民國95年10月25日下午4 時許，以踰越後陽台鐵窗方式潛
    入高雄縣鳳山市○○路20號15樓之民宅內（侵入住宅部分未
    據告訴），徒手竊取甲○○所有之新臺幣 (下同)紙 鈔共3
    萬元，及內有伍拾圓硬幣之床邊橡木存錢桶、內有拾圓硬幣
    四方形存錢桶、內有伍圓、壹圓硬幣之奶瓶存錢桶，竊得硬
    幣2 萬6 千餘元，得手後供己花用。嗣於95年10月29日上午
    11時35分許，在高雄縣鳳山市○○路24號為警循線查獲，並
    起出新台幣3,000 元。
二、案經甲○○訴由高雄縣政府警察局鳳山分局報告臺灣高雄地
    方法院檢察署檢察官偵查起訴。
    理  由
一、按「被告以外之人於審判外之言詞或書面陳述，除法律有規
    定者外，不得作為證據。」刑事訴訟法第159 條第1 項固定
    有明文。惟按「被告以外之人於審判外之陳述，雖不符前4
    條之規定，而經當事人於審判程序同意作為證據，法院審酌
    該言詞陳述或書面陳述作成時之情況，認為適當者，亦得為
    證據。當事人、代理人或辯護人於法院調查證據時，知有第
    159 條第1 項不得為證據之情形，而未於言詞辯論終結前聲
    明異議者，視為有前項之同意。」刑事訴訟法第159 條之5
    亦規定甚明。本件證人即告訴人甲○○於警詢中之供述，雖
    均屬被告以外之人於審判外之言詞陳述，惟被告於本院調查
    證據時，知有上情而未於言詞辯論終結前聲明異議，本院審
    酌該等陳述係執法機關依法定程序詢問而做成，並無何違法
    不當之處，亦無不足採信之情況，認以之做為證據，應屬適
    當，該等陳述應有證據能力。
二、上揭犯罪事實，業據被告乙○○坦承不諱，核與告訴人甲○
    ○於警詢中指訴之情節大致相符，並有現場監視器翻拍照片
    4 張、贓物認領保管單附卷可稽，被告自白與事實相符，事
    證明確，其犯行洵堪認定。
三、按窗戶具有防閑之作用，屬安全設備，被告踰越窗戶竊盜，
    自已符合刑法加重竊盜之要件。是核被告所為，係犯刑法第
    321 條第1 項第2 款之踰越安全設備竊盜罪。被告曾犯毒品
    危害防制案件，經本院於民國94年5 月2 日以94年度簡字第
    1149號判處有期徒刑4 月確定，甫於95年2 月11日執行完畢
    ，有臺灣高等法院被告前案紀錄表在卷可稽，其於5 年以內
    故意再犯本件有期徒刑以上之罪，為累犯，應依刑法第47條
    第1 項規定加重其刑。爰審酌被告踰越窗戶侵入他人住宅竊
    盜，造成他人財產損失，亦侵擾居住安寧，犯後坦承犯行，
    及其犯罪之動機、目的、手段等一切情狀，量處如主文所示
    之刑。被告犯罪時間在96年4 月24日前，亦無中華民96年罪
    犯減刑條例第3 條、第5 條所定不得減刑之情形，應依該條
    例第2 條第1 項之規定予以減刑。被告減刑後之刑期為有期
    徒刑6 月，本院審酌被告現無業，學歷為國中肄業，家境為
    小康等一切情狀，認其易科罰金之折算標準以1000元折算1
    日為適當。
四、公訴意旨另略以：被告於上開時地所竊得3 個存錢筒內之硬
    幣為伍拾元硬幣1000個共5 萬元、拾元硬幣2000個共2 萬元
    及伍元、壹元硬幣共5000元，除前述部分外另竊得4 萬9 千
    餘元等語。惟按犯罪事實應依證據認定之，無證據不得認定
    其犯罪事實，刑事訴訟法第154 條第2 項定有明文。再按認
    定犯罪事實所憑之證據，雖不以直接證據為限，間接證據亦
    包括在內，然無論直接證據或間接證據，其為訴訟上之證明
    ，須於通常一般之人均不致有所懷疑，而得確信其為真實之
    程度者，始得據為有罪之認定，倘其證明尚未達此一程度，
    而有合理之懷疑存在而無從使事實審法院得有罪之確信時，
    即應由法院為諭知被告無罪之判決，此觀最高法院76年台上
    字第4986號判例自明。又按告訴人之告訴，係以使被告受刑
    事訴追為目的，是其陳述是否與事實相符，仍應調查其他證
    據以資審認，最高法院52年台上字第1300號判例闡述甚明。
    公訴意旨認被告竊得此4 萬餘元硬幣，無非係以告訴人之指
    述為其論據，並無其他證據可資佐證。且衡諸常情，存錢筒
    為置於家中存錢之用具，有多餘零錢時投入其中存放，需用
    零錢時則由其中取出零錢使用，一般使用者未必確切知悉存
    錢筒內餘額為多少，其中之零錢亦不致恰好均為整數。況被
    告已自承加重竊盜之犯行，若其確有竊得此部份之硬幣，實
    無須特意加以否認。是檢察官所提出之證據，尚難使本院形
    成被告曾為此部犯行之確信，此外，復查無其他證據足證被
    告卻有為此部犯行，揆諸前開法條及判例意旨，本應為無罪
    之諭知，然此部份若成罪，與前開有罪部分有同一行為之實
    質上一罪關係，爰不另為無罪之諭知，附此敘明。
據上論斷，應依刑事訴訟法第299 條第1 項前段，刑法第321 條
第1 項第2 款、第47條第1 項、第41條第1 項前段，中華民國96
年罪犯減刑條例第2 條第1 項第3 款、第7 條、第9 條，判決如
主文。
本案經檢察官丙○○到庭執行職務
中　　華　　民　　國　　96　　年　  8  　月　　28　　日
                  刑事第九庭  審判長法　官  王啟明
                                    法  官  陳建和
                                    法  官  王奕勛
以上正本證明與原本無異。
如不服本判決應於收受本判決後10日內向本院提出上訴書狀，並
應敘述具體理由，如未敘述上訴理由者，應於上訴期間屆滿後20
日內補提理由書狀於本院（均須按他造當事人之人數附繕本）「
切勿逕送上級法院」。
中　　華　　民　　國　　96　　年　  8  　月　　28　　日
　　　　　　　　　　　　　　　　　 書記官   陳心儀
中華民國刑法第321條
（加重竊盜罪）
犯竊盜罪而有左列情形之一者，處 6 月以上、 5 年以下有期徒
刑：
一  於夜間侵入住宅或有人居住之建築物、船艦或隱匿其內而犯
之者。
二  毀越門扇、牆垣或其他安全設備而犯之者。
三  攜帶兇器而犯之者。
四  結夥三人以上而犯之者。
五  乘火災、水災或其他災害之際而犯之者。
六  在車站或埠頭而犯之者。
前項之未遂犯罰之。
